【裁判字號】    97,上訴,1105
【裁判日期】    970820
【裁判案由】    違反毒品危害防制條例
【裁判全文】
臺灣高等法院高雄分院刑事判決        97年度上訴字第1105號
上  訴  人
即  被  告  丙○○
                      號5樓
                    （另案在臺灣高雄看守所附設勒戒所執行
                    中）
選任辯護人  鄭國安律師
            吳麗珠律師
            蘇佰陞律師
上列上訴人因違反毒品危害防制條例案件，不服臺灣高雄地方法
院95年度訴字第1986號中華民國97年3 月31日第一審判決（起訴
案號：臺灣高雄地方法院檢察署95年度偵字第5249號及移送併辦
案號：同署95年度偵字第16280 號），提起上訴，本院判決如下
：
    主  文
上訴駁回。
    理  由
一、丙○○（綽號「粒仔」）前於民國85年間，因肅清煙毒條例
    案件、違反槍砲彈藥刀械管制條例案件，經臺灣屏東地方法
    院以86年度訴字第45號判決分別判處有期徒刑3 年3 月、1
    年，上訴後，經本院以86年度上訴字第1632號判決就施用第
    一級毒品部分改判免刑，就違反槍砲彈藥刀械管制條例部分
    改判處有期徒刑1 年確定。復於85年間因肅清煙毒條例案件
    ，經臺灣高雄地方法院以86年度訴字第441 號判決分別判處
    有期徒刑3 年2 月、3 月，應執行有期徒刑3 年4 月，上訴
    後，經本院以87年度上訴字第49號判決上訴駁回確定。上開
    各罪應執行有期徒刑4 年2 月，於89年10月9 日假釋並付保
    護管束，至91年12月21交付保護管束期滿止，未撤銷假釋，
    所處有期徒刑視為執行完畢。
二、丙○○明知甲基安非他命為毒品危害防制條例第2 條第2 項
    第2 款所列之第2 級毒品，不得非法販賣、持有，竟與潘成
    朝（綽號「黑大」，經臺灣高雄地方法院發佈通緝中，俟到
    案後另行審結）共同基於販賣第二級毒品甲基安非他命以營
    利之犯意聯絡，於95年2 月10日下午4 時15分前之某時，先
    推由丙○○在不詳地點，以不詳價格與姓名年籍不詳之成年
    人，聯絡販入甲基安非他命事宜後，95年2 月10日下午4 時
    15分許，某姓名年籍不詳，綽號「王仔」之成年男子，即以
    所持用之0000000000號行動電話與潘成朝所持用之00000000
    00號行動電話聯絡，達成見面觀看甲基安非他命樣品之買賣
    交易合意。嗣於同日晚上6 時4 分許、7 時47分許，潘成朝
    遂以所持用之前開行動電話與丙○○所持用之0000000000號
    行動電話聯絡，丙○○乃於電話中向潘成朝確認將於同日晚
    上8 時許，向前開不詳姓名年籍之成年男子販入甲基安非他
    命。待丙○○販入上開甲基安非他命後，潘成朝、丙○○彼
    此再以前開行動電話聯絡，約定在高雄縣鳳山市○○○街3
    號「麗登汽車旅館」內會合。同日晚上8 時56分至9 時22分
    間之某時，潘成朝攜同無犯意聯絡之乙○○住進前開汽車旅
    館205 號房後，丙○○於同日晚上9 時26分後不久，駕駛車
    牌號碼81 92-LU號自用小客車，攜帶前開所販入之第二級毒
    品甲基安非他命10包（先以10個包裝袋分裝，外觀再以報紙
    及塑膠袋包裹。驗前淨重376.08公克，驗後淨重376.05公克
    ，純度66.2％）抵達上開汽車旅館，並進入205 號房與潘成
    朝會合。同日晚上10時30分前不久，丙○○欲駕駛上開自用
    小客車，搭載潘成朝及乙○○，前往約定地點，進行甲基安
    非他命之交易行為時，乙○○受潘成朝、丙○○之託，攜帶
    上開毒品陪同外出，嗣於同日晚上10時30分許，當乙○○欲
    攜帶該毒品進入丙○○之前開車輛內時，遭埋伏在上開汽車
    旅館外之員警查獲，並當場在乙○○手上扣得上開第二級毒
    品甲基安非他命10包（先以10個包裝袋分裝，外觀再以報紙
    及塑膠袋包裹。驗前淨重376.08公克，驗後淨重37 6.05 公
    克，純度66.2％，乙○○共同持有第二級毒品部分，業經原
    審判處罪刑確定）；及潘成朝或丙○○所有供共同販賣第二
    級毒品所之包裝袋10個、塑膠袋1 個、報紙1 張及MOTOROLA
    機身號碼000000000000000 號行動電話、SAMSUNG 機身號碼
    000000 000000000號行動電話各1 具。
三、案經高雄縣政府警察局鳳山分局及行政院海岸巡防署海岸巡
    防總局南部地區巡防局報告臺灣高雄地方法院檢察署檢察官
    偵查起訴。
    理  由
壹、證據能力部分：
    按被告以外之人於審判外之言詞或書面陳述，除法律有規定
    者外，不得作為證據；又被告以外之人於審判外之陳述，雖
    不符刑事訴訟法第159 條之1 至第159 條之4 之規定，而經
    當事人於審判程序同意作為證據，法院審酌該言詞陳述或書
    面陳述作成時之情況，認為適當者，亦得為證據。當事人、
    代理人或辯護人於法院調查證據時，知有第159 條第1 項不
    得為證據之情形，而未於言詞辯論終結前聲明異議者，視為
    有前項之同意，刑事訴訟法第159 條第1 項、第159 條之5
    定有明文。本判決所引用各項證據資料（詳後引證據）之證
    據能力，檢察官、被告及其辯護人就本判決所引用其他審判
    外之言詞或書面陳述，知有刑事訴訟法第159 條第1 項不得
    為證據之情形，均表示無意見等語（見本院卷第73、93至10
    3 頁），而未於言詞辯論終結前聲明異議，本院審酌上開證
    據資料作成時之情況，並無任何違法取證之不適當情形，以
    之作為證據使用係屬適當，自得採為認定事實之證據。
貳、實體部分：
一、訊據上訴人即被告丙○○矢口否認有何販賣甲基安非他命之
    犯行，辯稱：當日至麗登汽車旅館之目的，係要帶潘成朝及
    乙○○外出吃飯，並未攜帶甲基安非他命至麗登汽車旅館，
    甲基安非他命係卓金柱帶到麗登汽車旅館云云。
二、經查：
  (一)被告丙○○及乙○○、潘成朝於95年2 月10日晚上10時30分
    許，在麗登汽車旅館205 號房樓下，為警查獲，並在乙○○
    手上扣得塑膠袋1 只，袋內裝有以報紙包裹之甲基安非他命
    10包之事實，業據證人即查獲人員許育勝於原審審理時證稱
    ：當日經由通訊監察得知潘成朝要拿一批毒品給綽號「王仔
    」之男子，而被告丙○○以門號0000000000號行動電話聯絡
    潘成朝，要將毒品帶到麗登汽車旅館205 號房，便與鳳山分
    局之警員在該汽車旅館門口佈署，待該205 號房之車庫鐵門
    一開，便執行查緝行動；執行查緝當時，看見被告丙○○及
    潘成朝均坐在車上，乙○○手提著毒品，正要從汽車右後方
    上車，但尚未上車，乙○○看到警方執行查緝，就提著毒品
    ，要衝出鐵門，經伊等上前攔阻，並當場查扣甲基安非他命
    10包等語明確（見原審卷二第216 至217 、218 頁）。復有
    海岸巡防總局南部地區巡防局高雄市機動查緝隊搜索扣押筆
    錄、扣押物品目錄表、照片及扣案之甲基安非他命10包在卷
    可參（見警一卷第24至37頁）。另扣案之白色晶體，經送高
    雄醫學大學附設中和紀念醫院檢驗確實為甲基安非他命，有
    該院95年2 月27日編號第0000-000號檢驗報告附卷可稽（見
    偵查卷第100 頁）。又被告丙○○、共同被告潘成朝分別持
    用0000000000號、0000000000號行動電話；且共同被告潘成
    朝係稱呼被告丙○○為「薛仔」、「粒仔」之事實，分據被
    告丙○○及共同被告潘成朝分別於警詢、偵查及原審訊問時
    供陳明確（見警一卷第13至14、18頁、偵查卷第157 、41頁
    ），是上開事實，應堪認定。
  (二)關於扣案甲基安非他命係被告丙○○攜至麗登汽車旅館之事
    實，業據證人卓金柱於原審審理時證稱：95年2 月10日晚上
    ，因為要向共同被告潘成朝購賣第一級毒品海洛因，於當日
    晚上，以所持用之0000000000號行動電話與共同被告潘成朝
    聯絡，並至麗登汽車旅館找共同被告潘成朝，伊將車子停在
    汽車旅館門口外面，再走路進去，進入該汽車旅館房間時，
    只有共同被告潘成朝及乙○○在房間內，之後被告丙○○才
    進入該房間，被告丙○○進入房間後就拉開夾克拉鍊，從夾
    克內取出一包用報紙包的東西，並在床上打開給共同被告潘
    成朝看，伊看到報紙內包的是甲基安非他命，當時乙○○也
    在場，共同被告潘成朝有問伊這個毒品漂不漂亮，如果有人
    要，再跟他聯絡，伊感覺共同被告潘成朝及被告丙○○要談
    事情，就先離開。扣案之甲基安非他命並非伊帶去麗登汽車
    旅館等語（見原審卷二第230 至232 、235 、237 至238 頁
    ）。本院審酌證人卓金柱證稱並未攜帶扣案毒品進入麗登汽
    車旅館205 室之事實；核與證人許育勝於原審審理時證稱：
    當日伊有看到卓金柱將車停在麗登汽車旅館外，走路進入該
    汽車旅館，當時卓金柱手上並無攜帶任何東西，卓金柱並非
    線民等語相符（見原審卷二第218 至219 、221 至222 、22
    6 至227 頁）。再者，如上開毒品係證人卓金柱所有，不論
    證人卓金柱攜至旅館之目的為何，因扣案甲基安非他命驗前
    淨重達376.08公克，價值不低，證人卓金柱離去該旅館時，
    應不至於遺忘該價值不斐之毒品。且縱使該毒品係證人卓金
    柱遺留在該汽車旅館內，被告丙○○或共同被告潘成朝見狀
    ，為何不立即衝出旅館追趕證人卓金柱？或以電話聯絡證人
    卓金柱返回取走毒品，反而由乙○○攜帶該毒品欲進入被告
    丙○○所駕駛之車內，離開汽車旅館（見前開證人許育勝之
    證詞）？另該甲基安非他命如係證人卓金柱攜帶至麗登汽車
    旅館後，表示暫時寄放，則被告丙○○及共同被告潘成朝將
    該甲基安非他命放在房間即可，何必於暫時出門吃飯時，隨
    身攜帶為數頗多之甲基安非他命出門，徒增被查獲之危險？
    況若證人卓金柱如係查獲警員許育勝之線民，則證人卓金柱
    僅需攜帶少量之甲基安非他命，即可使被告丙○○及共同被
    告潘成朝入罪，何須攜帶如此大量之甲基安非他命進入麗登
    汽車旅館？此外，復參以經警對共同被告潘成朝所持用之上
    開行動電話施以通訊監察，其中共同被告潘成朝確曾於95年
    2 月10日晚上8 時52分23秒、9 時22分11秒、9 時22分44秒
    及9 時26分12秒，以其所持用之前揭行動電話與證人卓金柱
    所持用之0000000000號行動電話聯絡，監聽內容詳如附表四
    、六所示，有通訊監察書及監聽譯文資料可參（見警一卷第
    63至69頁）。觀之前開譯文內容，證人卓金柱係向共同被告
    潘成朝詢問：有無可以止的等語，共同被告潘成朝回答：要
    止的有，剩下近半錢，並要證人卓金柱至麗登汽車旅館205
    號房等語。整體對話內容，係涉及證人卓金柱欲向共同被告
    潘成朝拿毒品解癮，均未提及證人卓金柱要攜帶甲基安非他
    命或其他物品至麗登汽車旅館。從而，本院認證人卓金柱、
    許育勝上開證詞，應可採信。至被告丙○○前開所辯，因與
    卷證不符，不足採信。
  (三)再者，經警對共同被告潘成朝上開行動電話施以通訊監察，
    自95年2 月10日下午4 時15分起至晚上9 時47分許，共同被
    告潘成朝曾以所持用之上開行動電話，陸續與「王仔」（持
    用0000000000號行動電話）、被告丙○○及0000000000號行
    動電話持用者聯絡，詳細對話內容，詳如附表一至附表八所
    示（附表四、六除外），有通訊監察書及監聽譯文資料可參
    （見警一卷第63至69頁）。觀之前開對話內容，「王仔」先
    於95年2 月10日下午4 時15分許，撥打電話詢問共同被告潘
    成朝有無「男生」，表示有人要「整粒」，並要「試板子」
    等語；共同被告潘成朝則表示：還沒到等語。嗣被告丙○○
    於同日下午6 時4 分許，撥打電話聯絡共同被告潘成朝，未
    有其他對話，即直接表示：老大，有啦，約8 點，伊就在這
    裡等，等他過來伊再過去等語。未幾，共同被告潘成朝先後
    撥打電話詢問被告丙○○：辦好了沒，並告知其出發前往麗
    登汽車旅館等語。可知共同被告潘成朝與被告丙○○相約見
    面，應有特定之目的。又參以共同被告潘成朝不斷詢問被告
    丙○○8 點的事辦好了沒，並待被告丙○○辦妥8 點的事，
    才相約於麗登汽車旅館見面，可知共同被潘成朝與被告丙○
    ○見面之目的與上開8 點之事有關。另扣案之甲基安非他命
    係被告丙○○帶進麗登汽車旅館，業如前述。若被告丙○○
    僅係單純找共同被告潘成朝及乙○○吃飯，大可將該甲基安
    非他命放在車上即可，且汽車亦屬私人領域、隱蔽之處所，
    一般人無法輕易進入車內，若藏匿得宜，該甲基安非他命不
    會輕易被他人發現，何須特地將該甲基安非他命帶進麗登汽
    車旅館205 號房內？縱帶進該房間內，僅須將該甲基安非他
    命放在房間內即可，為何被告丙○○又特地打開塑膠袋及報
    紙，展示該甲基安非他命予共同被告潘成朝觀看？而共同被
    告潘成朝為何又持該甲基安非他命對證人卓金柱表示：很漂
    亮喔，如果有人有需要，可以跟其聯絡等語？是被告丙○○
    與共同被告潘成朝見面之目的，並非吃飯，應係針對扣案之
    甲基安非他命。此外，觀之共同被告潘成朝與被告丙○○相
    約見面取得扣案甲基安非他命前，「王仔」向共同被告潘成
    朝詢問「男生」回來了沒，及要「整粒」、「試板子」之事
    項；而共同被告潘成朝與被告丙○○見面後，共同被告潘成
    朝即詢問「王仔」現在何處，及與0000000000號行動電話之
    持用人相約要試「三不魯」（台語）之事。再參以上開術語
    ，「男生」係指甲基安非他命；「試板子」、「三不魯」係
    指試毒品之品質等情，亦據共同被告潘成朝於偵查中陳述明
    確（見偵查卷第157 、158 頁）。綜上所述，共同被告潘成
    朝與「王仔」、被告丙○○及0000000000號行動電話之持用
    人，緊接密集聯絡，應係為聯絡甲基安非他命取得及試用甲
    基安非他命，若試用不錯即叫人來買等事宜。至於被告丙○
    ○於原審審理時先辯稱：當日共同被告潘成朝先打電話約伊
    吃飯，伊回稱沒有空，共同被告潘成朝再打第2 通電話約伊
    吃飯，伊才答應，當時係與朋友等另一位朋友；嗣後又改稱
    ：約8 點的事，係指共同被告潘成朝託伊跟其妻換衣服的事
    等語（見原審卷三第75至76頁）。因被告丙○○前後供詞反
    覆，是否屬實，已非無疑。又觀之前開監聽譯文，若共同被
    告潘成朝確實要邀約被告丙○○吃飯，為何被告丙○○於接
    聽電話後，未等共同被告潘成朝說明來意後，即立即表示「
    老大，有啦，約8 點」等語；且被告丙○○嗣改稱所等之人
    係其妻，然而妻子與朋友差異甚大，被告丙○○怎可能分不
    清楚。況如被告丙○○所言，其妻所經營之服飾店位在高雄
    市○○路，且被告丙○○既表示與共同被告潘成朝係相鄰而
    居，共同被告潘成朝大可將所須更換的衣服，直接交給被告
    丙○○之妻，何須大費周章由被告丙○○與其妻相約在第三
    處交付該衣物。此外，上開監聽譯文內所稱之「公的」、「
    男生」，如係共同被告潘成朝所稱之三鞭丸，則三鞭丸並非
    違禁物，為何共同被告潘成朝要用與三鞭丸名稱相距甚遠之
    密語稱呼？綜合上情，可知該「公的」、「男生」應係指甲
    基安非他命無疑，被告丙○○、共同被告潘成朝前開所辯各
    語，無非事後卸責之詞，均不足採信。
  (四)又觀之前開監聽譯文內容，共同被告潘成朝與被告丙○○間
    之對話，均未提及共同被告潘成朝要被告丙○○取得甲基安
    非他命之代價，是若被告丙○○僅係單純交付甲基安非他命
    之角色，則被告丙○○將甲基安非他命交付共同被告潘成朝
    後，即可先行離去，為何又要陪同共同被告潘成朝一同出門
    ，進行甲基安非他命交易等行為。是可認共同被告潘成朝與
    被告丙○○就販入扣案甲基安非他命一事，有犯意聯絡，而
    分工由共同被告潘成朝負責聯絡買主事宜，被告丙○○負責
    販入甲基安非他命之工作。因被告丙○○堅不供述販入甲基
    安非他命之對象及價格等情，故上開扣案之甲基安非他命僅
    能認定係被告丙○○於95年2 月10日下午4 時15分前之某時
    ，向某姓名年籍不詳之成年人，在某不詳地點，以不詳之價
    格所販入。至被告丙○○選任辯護人要求詰問甲○○○○○
    ○，因其依刑事訴訟法第181 條規定拒絕證言，且陳稱：伊
    曾經出車禍，很多事都不記得了等語（見本院卷第93頁），
    自無法為被告丙○○為有利之證述。被告丙○○選任辯護人
    又要求調閱麗登汽車旅館監視錄影帶以查明被告丙○○是否
    有帶甲基安非他命進入該旅館一節，經高雄縣政府警察局鳳
    山分局以97年7 月29日高縣鳳警偵(三)字第0970044446號函覆
    ：該汽車旅館表示其監視錄影僅保留3 天，故無法提供等語
    （見本院卷第85頁），是上開聲請亦無法進行調查，惟並不
    影響本件事實之認定，附此敘明。
  (五)邇來政府為杜絕毒品氾濫，毒害人民甚深，再三宣導教民眾
    遠離毒品、媒體之報導既深且廣，對於毒品之禁絕，應為民
    眾所熟悉。又政府對於查緝施用、轉讓及販賣毒品無不嚴格
    執行，且販賣毒品罪更係重罪，設若無利可圖，衡情一般持
    有毒品者，當不致輕易將持有毒品交付他人。況第二級毒品
    甲基安非他命價格不貲、物稀價昂，且販賣第二級毒品係違
    法行為，非可公然為之，亦無公定之價格，不論任何包裝，
    均可任意分裝增減分量，每次買賣價量，亦可能隨時依雙方
    間之關係深淺、資力、需求量及對行情之認知、來源是否充
    裕、查緝是否嚴緊，購買者被查獲時供述購買對象之可能性
    風險之評估等，因而異其標準，並隨時機動調整，非可一概
    而論，是販賣之利得，除經坦承犯行或價量俱臻明確外，委
    難查得實情，販賣之人從價差或量差中牟利方式雖異，其意
    圖營利之非法販賣行為則一，茍無任何利益可圖，被告丙○
    ○及共同被告潘成朝實無甘冒風險，在與「王仔」並非至親
    之下，先將毒品提供予「王仔」試用，再無償交付。且觀之
    附表一之監聽譯文資料，共同被告潘成朝接聽「王仔」預購
    買甲基安非他命之電話後，即立即聯絡被告丙○○是否已取
    得毒品，若共同被告潘成朝及被告丙○○未從中賺取差額牟
    利，何以大費周章，在自己沒有毒品之情況下，又積極向他
    人販入毒品。從而，共同被告潘成朝及被告丙○○應有從中
    賺取差額利潤以圖利之意圖及事實，其主觀上確有牟利意圖
    ，應堪認定。
  (六)綜上所述，本件事證已臻明確，被告丙○○上開犯行，洵堪
    認定，應予依法論科。
三、按行為後法律有變更者，適用行為時之法律。但行為後之法
    律有利於行為人者，適用最有利於行為人之法律，刑法第2
    條第1 項定有明文。查被告丙○○於前開行為後，刑法相關
    規定業經總統於94年2 月2 日修正公布，並依刑法施行法第
    10條之1 規定自95年7 月1 日施行。職是，本件自應就被告
    丙○○行為前、後相關法律有修正者，依前揭規定加以比較
    適用。茲說明如下：
  (一)毒品危害防制條例第4 條第2 項之法定刑原為「無期徒刑或
    7 年以上有期徒刑，得併科新臺幣7 百萬元以下罰金。」其
    雖未明定罰金刑之下限，然依刑法第11條、修正前刑法第33
    條第5 款、修正前罰金罰鍰提高標準條例第1 條及現行法規
    所定貨幣單位折算新臺幣條例第2 條等規定可知，其罰金刑
    下限應為銀元1 元即新臺幣30元。惟修正後之刑法第33條第
    5 款則規定: 「罰金: 新臺幣1,000 元以上，以百元計算之
    」。依此修正後之規定，毒品危害防制條例第4 第2 項之法
    定刑下限應已提高，新舊法比較結果，以修正前之舊法對被
    告丙○○較為有利。
  (二)修正前刑法第28條原規定：「二人以上共同『實施』犯罪之
    行為者，皆為共同正犯。」，修正後新法規定為：「二人以
    上共同『實行』犯罪之行為者，皆為共同正犯。」，將舊法
    之「實施」修正為「實行」。原「實施」之概念，包含陰謀
    、預備、著手及實行等階段之行為，修正後僅共同「實行」
    犯罪行為始成立共同正犯。是新法共同正犯之範圍已有限縮
    ，排除陰謀犯、預備犯之共同正犯。新舊法就共同正犯之範
    圍既因此而有所變動，自屬犯罪後法律有變更，而非僅屬純
    文字修正，應有新舊法比較適用之問題，最高法院96年度台
    上字第934 號、第3773號判決意旨參照）。經比較新舊法結
    果，對於本件被告丙○○上開行為，有犯意聯絡及行為分擔
    而言，適用新法並無較有利之情形，依刑法第2 條第1 項規
    定，自應依修正前刑法第28條論以共同正犯。
  (三)修正前刑法第47條原規定：受有期徒刑之執行完畢，或受無
    期徒刑或有期徒刑一部之執行而赦免後，5 年以內再犯有期
    徒刑以上之罪者，為累犯，加重本刑至2 分之1 ；修正後之
    規定為：受徒刑之執行完畢，或一部之執行而赦免後，5 年
    以內故意再犯有期徒刑以上之罪者，為累犯，加重本刑至2
    分之1 。並增列第2 項：第98條第2 項關於因強制工作而免
    其刑之執行者，於受強制工作處分之執行完畢或一部之執行
    而免除後，5 年以內故意再犯有期徒刑以上之罪者，以累犯
    論。該修正後累犯之規定，僅以故意再犯者為限，過失再犯
    者不與焉。被告丙○○係故意犯本件之罪，無論依修正前刑
    法第47條或修正後刑法第47條第1 項之規定均構成累犯，即
    無有利或不利之情形，於刑法修正施行後法院為裁判時，無
    庸為新、舊法之比較。個案如有其他應依刑法第2 條第1 項
    之規定為新、舊法之比較情形時，依綜其全部罪刑之結果而
    為比較後，整體適用法律（最高法院97年度第2 次刑事庭會
    議決議意旨參照）。
  (四)刑法罰金刑之加重，依修正後刑法第67條規定，其最高度及
    最低度同加重之，較修正前刑法第68條所定，僅加重其最高
    度，為不利於被告丙○○，自應適用修正前之刑法。
  (五)綜上所述，經綜合比較新、舊法之適用結果，以修正前刑法
    規定有利於被告丙○○，是應依刑法第2 條第1 項規定，整
    體適用修正前之刑法規定。
四、按販賣毒品罪，不以販入後，復行販出為必要，只需意圖營
    利而販入，或販出，有一於此，犯罪即應成立，均不得視為
    未遂（最高法院90年度台上字第3913號、第6285號判決意旨
    參照）。甲基安非他命為毒品危害防制條例第2 條第2 項第
    2 款所明定之第二級毒品。被告丙○○販入上開毒品，於未
    及販出即被查獲，依前開判決意旨，核其所為，係犯毒品危
    害防制條例第4 條第2 項之販賣第二級毒品罪，其持有第二
    級毒品甲基安非他命進而販賣，其持有之低度行為為販賣之
    高度行為所吸收，不另論以持有第二級毒品罪。被告丙○○
    與共同被告潘成朝就前揭販賣第二級毒品甲基安非他命犯行
    間，有犯意聯絡及行為分擔，應論以共同正犯。又被告丙○
    ○犯有事實欄所載之前科紀錄，有前開臺灣高等法院被告前
    案紀錄表可按，其於有期徒刑之執行完畢後5 年內，故意再
    犯本件有期徒刑以上之罪，為累犯，應依修正前刑法第47條
    之規定，加重其刑（本刑無期徒刑部分不得加重，僅就有期
    徒刑或罰金部分，加重其刑）。
五、原審認被告丙○○罪證明確，因而適用修正前（漏載）毒品
    危害防制條例第4 條第2 項、第18條第1 項前段、第19條第
    1 項，刑法第11條、修正前（下同）刑法第28條、第47條等
    規定，並審酌毒品對我國社會之安寧秩序及國人之身心健康
    可能產生之危害至鉅，政府三申五令禁絕毒品之流通，被告
    丙○○竟與共同被告潘成朝共謀販賣第二級毒品甲基安非他
    命，所販賣之第二級毒品甲基安非他命淨重達376.05公克，
    數量龐大，如順利交付予「王仔」而輾轉流入毒品黑市，勢
    將造成毒品之流通與氾濫，其影響所及不僅戕害國民身心健
    康，並易滋生其他刑事犯罪，危害社會治安甚鉅，自應予以
    嚴懲，被告丙○○復矢口否認犯行，態度不佳，及其販賣總
    量非低等一切情狀，量處有期徒刑8 年6 月，以資懲儆。並
    說明扣案之甲基安非他命10包（不含包裝袋，驗前淨重376.
    08公克，驗後淨重376.05公克，純度66.2％），經送驗後確
    為甲基安非他命，業如前述，均應依毒品危害防制條例第18
    條第1 項前段之規定，不問屬於被告與否，均沒收銷燬之；
    至鑑驗時鑑驗損耗部分，業已滅失，毋庸宣告沒收銷燬。扣
    案之報紙1 張、塑膠袋1 個、包裝上開第二級毒品甲基安非
    他命之包裝袋10個、MOTOROLA機身號碼000000000000000 號
    行動電話及SAMSUNG 機身號碼000000000000000 號行動電話
    ，均係被告丙○○或共同被告潘成朝所有，供共同販賣甲基
    安非他命所用之物，均依毒品危害防制條例第19條第1 項規
    定，均宣告沒收。扣案之門號000000000000號、0000000000
    號行動電話（含手機及SIM 卡）雖係被告丙○○所有，惟均
    無證據證明係用以聯絡販賣甲基安非他命所用之物，爰均不
    宣告沒收。扣案之0000000000號行動電話之SIM 卡、000000
    0000號行動電話之SIM 卡，並非被告丙○○、共同被告潘成
    朝所申請，有和信電訊股份有限公司、台灣大哥大股份有限
    公司函復資料在卷可參（見原審卷一第128 、132 、180 至
    181 頁），爰均不為沒收之宣告。未扣案之車牌號碼8192-L
    U 號自用小客車，非被告丙○○所有，業據被告丙○○供陳
    在卷（見警一卷第17頁），故亦不予宣告沒收。核其認事用
    法，尚無不合，量刑亦稱妥適，被告丙○○上訴意旨，猶執
    陳詞，否認犯罪，指摘原判決不當，為無理由，應予駁回。
六、被告乙○○部分，經其上訴本院後又撤回上訴，業已確定，
    茲不贅述，併予敘明。
據上論結，應依刑事訴訟法第368條，判決如主文。
本案經檢察官陳宗吟到庭執行職務。
中    華    民    國    97    年    8     月    20    日
                  刑事第九庭    審判長法  官  莊秋桃
                                      法  官  謝宏宗
                                      法  官  裕斗
以上正本證明與原本無異。
被告丙○○及檢察官如不服本判決應於收受本判決後10日內向本
院提出上訴書狀，其未敘述上訴理由者，並得於提起上訴後10日
內向本院補提理由書狀（均須按他造當事人之人數附繕本）「切
勿逕送上級法院」。
中    華    民    國    97    年    8     月    20    日
                                      書記官  張宗芳
附錄本判決論罪科刑法條：
《毒品危害防制條例第4條》
製造、運輸、販賣第一級毒品者，處死刑或無期徒刑；處無期徒
刑者，得併科新臺幣 1 千萬元以下罰金。
製造、運輸、販賣第二級毒品者，處無期徒刑或7 年以上有期徒
刑，得併科新臺幣 7 百萬元以下罰金。
製造、運輸、販賣第三級毒品者，處5 年以上有期徒刑，得併科
新臺幣5 百萬元以下罰金。
製造、運輸、販賣第四級毒品者，處3年以上10年以下有期徒刑
，得併科新臺幣 3 百萬元以下罰金。
製造、運輸、販賣專供製造或施用毒品之器具者，處1 年以上7
年以下有期徒刑，得併科新臺幣 1 百萬元以下罰金。
前五項之未遂犯罰之。
附表一
┌─────────────────────────────────┐
│   監聽譯文內容                                                   │
├─────────────────────────────────┤
│95年2月10日16時15分                                               │
│王仔以0000-000000號行動電話撥打潘成朝0000-000000號行動電話        │
│潘成朝：喂                                                        │
│王仔：喂 大ㄝ 男生那個回來了沒                                    │
│潘成朝：還沒到                                                    │
│王仔：還沒到喔                                                    │
│潘成朝：等一下  晚一點處理我會打給你                              │
│王仔：有人要整粒的ㄟ                                              │
│潘成朝：有阿 有阿                                                 │
│王仔：整粒的有喔                                                  │
│潘成朝：你要下來試板子阿  很好的板                                │
│王仔：好  我先下去試  若好我馬上叫他過來                          │
│潘成朝：現在這個板子在我這                                        │
│王仔：現在下去有嗯                                                │
│潘成朝：嗯嗯                                                      │
│王仔：好 好 好 我現在來                                           │
└─────────────────────────────────┘
附表二
┌─────────────────────────────────┐
│   監聽譯文內容                                                   │
├─────────────────────────────────┤
│95年2月10日18時04分                                               │
│被告丙○○以0000-000000號行動電話撥打潘成朝0000-000000號行動電話  │
│潘成朝：喂                                                        │
│丙○○：老大 有啦 約八點                                          │
│潘成朝：這樣喔 要來吃飯嗎 我買一些海產                            │
│丙○○：阿我就在這等了 等他過來我在過去了                         │
│潘成朝：好阿 好阿                                                 │
│丙○○：他要八點才有過來                                          │
│潘成朝：喔好 好 好                                                │
│丙○○：有阿 沒問題                                               │
│潘成朝：喔 OKOK                                                   │
└─────────────────────────────────┘
附表三
┌─────────────────────────────────┐
│   監聽譯文內容                                                   │
├─────────────────────────────────┤
│95年2月10日19時47分22秒                                           │
│潘成朝以0000-000000號行動電話撥打被告丙○○0000-000000號行動電話  │
│丙○○：喂                                                        │
│潘成朝：喂 好朋友 辦好了沒                                        │
│丙○○：他要到了 在路上了                                         │
│潘成朝：好 你何時回來啦                                           │
│丙○○：不用多久 一下子而已                                       │
└─────────────────────────────────┘
附表四
┌─────────────────────────────────┐
│   監聽譯文內容                                                   │
├─────────────────────────────────┤
│95年2月10日20時52分23秒                                           │
│潘成朝以0000-000000號行動電話撥打柱仔0000-000000號行動電話        │
│柱仔：喂                                                          │
│潘成朝：嘿嘿                                                      │
│柱仔：黑大喔 我想說機子怎麼都不接                                 │
│潘成朝：昨天人就不舒服 來五甲打針                                 │
│柱仔：沒有嗎                                                      │
│潘成朝：我本來這幾天就沒什麼在用了 做那個零零散散的做到大家朋友生 │
│        意都收起來                                                │
│柱仔：看有沒有需要幫忙的 你電話打來我就過去了                     │
│潘成朝：要止的有啦 剩下近半錢                                     │
│柱仔：要留給我喔                                                  │
│潘成朝：那個沒要賣ㄟ                                              │
│柱仔：我都沒了阿 我都找你而已沒找別人                             │
│潘成朝：這樣喔                                                    │
│柱仔：嗯阿 我都找你而已                                           │
│潘成朝：好啦好啦等一下你要來就往五甲這邊來我過來五甲這睡 沒在家睡 │
│柱仔：好阿 好阿                                                   │
│潘成朝：不然都快被吵死了                                          │
│柱仔：好阿 好阿                                                   │
└─────────────────────────────────┘
附表五
┌─────────────────────────────────┐
│   監聽譯文內容                                                   │
├─────────────────────────────────┤
│95年2月10日20時56分50秒                                           │
│潘成朝以0000-000000號行動電話撥打被告丙○○0000-000000號行動電話  │
│丙○○：喂                                                        │
│潘成朝：喂 我現在要到賓館了啦                                     │
│丙○○：這樣喔 那我往那邊去就好了                                 │
│潘成朝：嗯阿 往賓館這邊來就好了 現在到了                          │
│丙○○：喔 好                                                     │
│                                                                  │
└─────────────────────────────────┘
附表六
┌─────────────────────────────────┐
│   監聽譯文內容                                                   │
├─────────────────────────────────┤
│95年2月10日21時22分11秒                                           │
│柱仔以0000-000000號行動電話撥打潘成朝0000-000000號行動電話        │
│潘成朝：喂                                                        │
│柱仔：喂 黑大的喔 我現在在麗登這邊 阿我不知道要怎麼走ㄟ           │
│潘成朝：我就在麗登阿                                              │
│柱仔：你在麗登 幾號阿                                             │
│潘成朝：205                                                       │
│柱仔：205喔 好                                                    │
│※※※※※※※※※※※※※※※※※※※※※※※※※※※※※※※※※│
│95年2月10日21時22分44秒                                           │
│潘成朝以0000-000000號行動電話撥打柱仔0000-000000號行動電話        │
│柱仔：喂                                                          │
│潘成朝：喂 在哪啦                                                 │
│柱仔：黑老大麻煩開鐵門一下                                        │
│潘成朝：好啦                                                      │
│柱仔：好 謝謝                                                     │
│※※※※※※※※※※※※※※※※※※※※※※※※※※※※※※※※※│
│95年2月10日21時26分12秒                                           │
│潘成朝以0000-000000號行動電話撥打柱仔0000-000000號行動電話        │
│潘成朝：妹仔沒幫你開嗎                                            │
│柱仔：沒有因為我剛剛車子開進來他又叫我開出去外面放我用走的進來    │
│潘成朝：哦喔喔                                                    │
└─────────────────────────────────┘
附表七
┌─────────────────────────────────┐
│   監聽譯文內容                                                   │
├─────────────────────────────────┤
│95年2月10日21時41分                                               │
│潘成朝以0000-000000號行動電話撥打王仔0000-000000號行動電話        │
│潘成朝：要下來了沒                                                │
│王仔：在關廟休息站這                                              │
│潘成朝：這樣喔                                                    │
│王仔：嗯 我停在這上廁所                                           │
│潘成朝：喔...下來再說了啦                                         │
│王仔：好 好 好                                                    │
│潘成朝：你要母的是嗎 母的沒了ㄟ                                   │
│王仔：沒關係 公的                                                 │
│潘成朝：公的，有公的 很好的好                                     │
│王仔：好 我馬上趕過去                                             │
│潘成朝：但是那個比較貴喔                                          │
│王仔：這樣.....沒關係 來再說                                      │
└─────────────────────────────────┘
附表八
┌─────────────────────────────────┐
│   監聽譯文內容                                                   │
├─────────────────────────────────┤
│95年2月10日21時47分                                               │
│潘成朝以0000-000000號行動電話撥打某男0000-000000號行動電話        │
│潘成朝：你是在拜神嗎                                              │
│某男：剛回來啦 怎樣                                               │
│潘成朝：上香哪有上到現在呢                                        │
│某男：沒有啦 拜拜啦 哪有上香                                      │
│潘成朝：我等一下會帶「三不魯」過去                                │
│某男：好啦 多久                                                   │
│潘成朝：我洗個澡就要過去了                                        │
│某男：若是可以的話快一點我有約人 先過來啦 回來再洗                │
│潘成朝：我在廁所大好啦                                            │
│某男：先過來一下啦                                                │
│潘成朝：你多久要回來啦                                            │
│某男：我出去要一小時多啦                                          │
│潘成朝：不然你先出去啦                                            │
│某男：那個是很漂亮嗎                                              │
│潘成朝：很美的美啦                                                │
│某男：很有效嗎                                                    │
│潘成朝：等一下我拿整片的給你試看看就知道了                        │
│某男：好好好                                                      │
│潘成朝：一小時多嘛                                                │
│某男：嗯阿                                                        │
│潘成朝：你回來我在去啦                                            │
│某男：好啦                                                        │
└─────────────────────────────────┘


司法院資訊處製作；財團法人民間司法改革基金會備份。
